臺灣臺北地方法院民事判決
111年度訴字第1959號
原      告  台新國際商業銀行股份有限公司

法定代理人  尚瑞強  


訴訟代理人  陳盈盈  
被      告  萬弘企業管理顧問有限公司


兼法定代理  
人          朱益輝  

上列當事人間請求清償借款事件，本院於民國111年6月17日言詞
辯論終結，判決如下：
    主  文
被告應連帶給付原告新臺幣陸拾柒萬玖仟參佰貳拾陸元，及自民
國一百一十一年二月十九日起至清償日止，按週年利率百分之三
計算之利息，暨自民國一百一十一年二月十九日起至清償日止，
逾期在六個月以內者，按上開利率百分之十，逾期超過六個月者
，按上開利率百分之二十計算之違約金，違約金最高連續收取九
期。
訴訟費用新臺幣柒仟參佰捌拾元由被告連帶負擔。
    事實及理由
壹、程序方面：
一、按當事人得以合意定第一審管轄法院，但以關於由一定法律
    關係而生之訴訟為限，前項合意，應以文書證之，民事訴訟
    法第24條定有明文。本件依兩造所簽訂之貸款總約定書第20
    條約定，合意以本院為第一審管轄法院，故本院就本件訴訟
    有管轄權，合先敘明。　
二、按訴狀送達後，原告不得將原訴變更或追加他訴，但擴張或
    減縮應受判決事項之聲明者，不在此限，民事訴訟法第255
    條第1項第3款定有明文。查本件原告起訴聲明原為：被告應
    給付原告新臺幣（下同）67萬9,326元，及自民國111年2月1
    9日起至清償日止，按週年利率3％計算之利息，暨自111年2
    月19日起至清償日止，逾期在6個月以內者，按上開利率10％
    ，逾期超過6個月者，按上開利率20％計算之違約金，違約金
    最高連續收取9期（見本院卷第7頁）。嗣於111年6月17日言
    詞辯論期日以言詞變更聲明為被告應連帶給付等語（見本院
    卷第33頁）。核屬擴張應受判決事項之聲明，揆諸前揭規定
    ，並無不合，應予准許。
貳、實體方面：
一、原告主張：被告萬弘企業管理顧問有限公司（下稱萬弘公司
    ）邀同被告朱益輝為連帶保證人，簽訂借款借據暨約定書向
    原告申請信用貸款，約定借款金額為100萬元，依動撥申請
    書約定，借款期間自109年11月18日起至114年11月18日止，
    利息約定自借款日起至110年6月30日，按央行融通利率加碼
    0.9％計息；自110年7月1日起至114年11月18日止，按原告三
    個月期指數型定儲利率加碼2.2％計算（違約時為3％），自借
    款日起，依年金法計算月付金，分60期按期平均攤還本息。
    兩造並於貸款總約定書第10條第1項第1款約定，債務人有任
    何一筆債務不清償或拒絕承兌或付款時，債務視為全部到期
    ，並依總約定書第3條約定，立約人遲延還本或付息，本金
    自到期日起，利息自繳息日起，逾期在六個月以內者，按上
    開利率10％，逾期超過六個月者，按上開利率20％加付違約金
    ，違約金最高連續收取9期。詎被告萬弘公司未依約繳納本
    息，迄尚欠本金67萬9,326元，及自111年2月19日至清償日
    止，按週年利率3％計算之利息及約定之違約金未清償，依約
    被告萬弘公司已喪失期限利益，債務視為全部到期，應即清
    償所有未償還之款項。被告朱益輝為被告萬弘公司之連帶保
    證人，自應負連帶清償責任，爰依消費借貸及連帶保證之法
    律關係，提起本件訴訟，請求被告連帶給付等語。並聲明：
    如主文第1項所示。
二、被告則以：因新冠疫情關係，生意難做，願分期付款等語置
    辨。未為任何聲明。
三、經查，原告主張之上開事實，業據提出與其所述相符之借款
    借據暨約定書、貸款總約定書、動撥申請書、被告萬弘公司
    結清/催收/呆帳還款查詢、帳戶還款明細查詢明細、臺幣存
    款牌告利率等件為證，而被告對於原告上開主張，均不爭執
    ，參酌原告所提上開證據資料，堪認原告之主張為真實。從
    而，原告依消費借貸、連帶保證之法律關係，請求被告連帶
    給付如主文第1項所示之金額、利息、違約金，為有理由，
    應予准許。
四、訴訟費用負擔之依據：民事訴訟法第85條第2項。
中　　華　　民　　國　　111 　年　　6 　　月　　24　　日
                  民事第一庭    法　官　熊志強
以上正本係照原本作成。
如對本判決上訴，須於判決送達後20日內向本院提出上訴狀。如
委任律師提起上訴者，應一併繳納上訴審裁判費。
中　　華　　民　　國　　111 　年　　6 　　月　　24　　日
                                書記官　蔡斐雯